【裁判字號】    97,訴,1116
【裁判日期】    971009
【裁判案由】    違反毒品危害防制條例
【裁判全文】
臺灣屏東地方法院刑事判決              97年度訴字第1116號
公  訴  人  臺灣屏東地方法院檢察署檢察官
被      告  甲○○
上列被告因違反毒品危害防制條例案件，經檢察官提起公訴（97
年度毒偵字第1380號），被告於本院準備程序進行中，就被訴事
實為有罪之陳述，經本院告知簡式審判程序意旨，並聽取當事人
之意見後，本院合議庭裁定由受命法官獨任依簡式審判程序審理
，判決如下：
    主  文
甲○○施用第一級毒品，累犯，處有期徒刑壹年貳月，扣案之注
射針筒貳支沒收。又施用第二級毒品，累犯，處有期徒刑玖月。
應執行有期徒刑壹年玖月。扣案之注射針筒貳支沒收。
    事  實
一、甲○○前於民國92年間，因施用毒品案件，於92年9 月5 日
    經本院以92年度毒聲字第1247號裁定送觀察勒戒，經觀察勒
    戒後，認無繼續施用毒品之傾向，於92年9 月23日執畢釋放
    ，並經臺灣屏東地方法院檢察署檢察官以92年度毒偵字第14
    82號為不起訴處分確定；又於93年間，因施用毒品案件，於
    93年12月6 日經本院以93年度訴字第510 號判處有期徒刑10
    月確定，於94年8 月7 日縮刑期滿執行完畢；再於95年間，
    因施用毒品案件，經本院以95年度訴字第284 號判處有期徒
    刑1 年2 月，後經減刑為有期徒刑7 月確定，並於96年7 月
    16日縮刑期滿執行完畢。詎其仍未戒除毒癮，明知海洛因、
    甲基安非他命業經公告列為毒品危害防制條例之第一級、第
    二級毒品，不得非法持有、施用，竟基於施用第一級毒品之
    犯意，於97年7 月3 日晚上9 時許，在屏東縣內埔鄉○○路
    某土地公廟處，以將海洛因粉末摻水置入其所有之針筒（未
    扣案）後注射血管之方式，施用第一級毒品海洛因1 次。另
    基於施用第二級毒品之犯意，於97年7 月3 日晚上10時30分
    許（起訴書未載明時間），在上開土地公廟處，以將甲基安
    非他命放入所有之玻璃球（未扣案）內燒烤後吸食其煙霧之
    方式，施用第二級毒品甲基安非他命1 次。嗣於97年7 月4
    日中午12時10分許，為警在屏東縣萬巒鄉○○村○○路「五
    溝社區公園」處查獲，並扣得甲○○所有全新未拆封、供施
    用海洛因預備之注射針筒2 支，而悉上情。
二、案經屏東縣政府警察局內埔分局報告臺灣屏東地方法院檢察
    署檢察官偵查起訴。
    理  由
一、本件被告甲○○所犯係死刑、無期徒刑或最輕本刑為3 年以
    上有期徒刑以外之罪，亦非屬臺灣高等法院管轄第一審之案
    件，其於準備程序中就被訴事實為有罪之陳述，經本院告知
    簡式審判程序之旨，並聽取當事人意見後，經本院合議庭依
    刑事訴訟法第273 條之1 第1 項規定裁定由受命法官獨任進
    行簡式審判程序。又簡式審判程序之證據調查，依刑事訴訟
    法第273 條之2 規定，不受同法第159 條第1 項審判外陳述
    排除之限制；再被告對於卷內各項證據亦不爭執證據能力，
    復無事證顯示有何違法取得或類此瑕疵之情，故卷內所列各
    項證據，自得作為證據，合先敘明。
二、訊據被告甲○○對於上揭時、地，其分別施用第一級毒品海
    洛因、第二級毒品甲基安非他命之事實，均坦承不諱，又被
    告於97年7 月4 日中午12時30分許為警所採集之尿液送驗結
    果，亦呈甲基安非他命、嗎啡陽性反應，有臺灣檢驗科技股
    份有限公司於97年7 月23日出具之濫用藥物尿液檢驗報告、
    屏東縣政府警察局內埔分局偵辦涉嫌毒品危害防制條例案送
    驗尿液及年籍對照表各1 紙附卷可稽（見警卷第19頁、偵卷
    第13頁），此外，復有被告手臂佈有針孔之照片1 張附卷可
    考（見警卷第18頁），及前開注射針筒2 支扣案可證。是認
    被告上開任意性自白，核與事實相符，堪以採信。是以本件
    事證已臻明確，被告犯行洵堪認定，應依法論科。
三、查被告前因施用毒品案件，經法院裁定送觀察勒戒執行及判
    處徒刑等情，有被告刑案資料查註紀錄表、臺灣高等法院被
    告前案紀錄表各1 份附卷為憑，其於前次觀察勒戒執行完畢
    釋放後，5 年內再犯毒品危害防制條例第10條第1 項、第2
    項之罪，是依同條例第23條第2 項之規定，應予依法追訴。
    按海洛因、甲基安非他命，分別係毒品危害防制條例第2 條
    第2 項第1 款、第2 款所定之第一級毒品、第二級毒品。核
    被告甲○○所為，係犯毒品危害防制條例第10條第1 項之施
    用第一級毒品罪，及同條第2 項之施用第二級毒品罪。被告
    非法持有第一級毒品海洛因及第二級毒品安非他命，進而施
    用，其持有之低度行為均應被施用之高度行為所吸收，不另
    論其非法持有第一級、第二級毒品之罪。再被告所犯上開二
    罪間，犯意各別，行為互殊，應分論併罰。另被告前有如事
    實欄所載之犯罪科刑執行情形，有被告刑案資料查註紀錄表
    、臺灣高等法院被告前案紀錄表各1 份在卷可參，被告於前
    案執行完畢後5 年內故意再犯本件有期徒刑以上之各罪，為
    累犯，均應依刑法第47條第1 項之規定加重其刑。爰審酌被
    告前經本院裁定送觀察勒戒及因施用毒品遭判刑後，仍不知
    悔悟，猶繼續施用毒品，併同有施用兩種毒品之情，本不宜
    寬貸，惟念及此乃自戕行為、被告犯後已坦承犯行，及其智
    識程度、素行等一切情狀，分別量處如主文所示之刑，並依
    法定其應執行之刑，以示懲儆。
四、扣案之注射針筒2 支，尚未拆封，為被告所有供施用海洛因
    預備之物，業據被告供陳在卷（見警卷第4 頁、偵卷第9 頁
    ），並有照片1 張、本院97年9 月3 日公務電話記錄在卷可
    佐，自屬供犯罪預備之物，應依刑法第38條第1 項第2 款之
    規定宣告沒收。至上開被告所有供其犯本件施用第一級、第
    二級毒品罪所用之注射針筒、玻璃球，均未扣案，且在本件
    查獲前已遭被告丟棄而滅失乙節，業經被告於本院審理中供
    述明確在卷，是已無沒收之必要，爰不宣告沒收，併此敘明
    。
據上論斷，應依刑事訴訟法第273 條之1 第1 項、第299 條第1
項前段，毒品危害防制條例第10條第1 項、第2 項，刑法第11條
前段、第47條第1 項、第51條第5 款、第38條第1 項第2 款，判
決如主文。
本案經檢察官許大偉到庭執行職務。
中    華    民    國    97    年    10    月     9    日
                  刑事第四庭  法  官  江振源
以上正本證明與原本無異。
如不服本判決，應於判決送達後10日內向本院提出上訴狀（應附
繕本），其未敘述上訴理由者，應於上訴期間屆滿後20日內補提
理由書狀於本院，上訴於臺灣高等法院。
中    華    民    國    97    年    10    月      9   日
                              書記官  潘豐益
附錄論罪科刑法條：
毒品危害防制條例第10條
施用第一級毒品者，處6月以上5年以下有期徒刑。
施用第二級毒品者，處3年以下有期徒刑。


司法院資訊處製作；財團法人民間司法改革基金會備份。
